EDWARD LEÓN

DESARROLLADOR DE APLICACIONES WEB

CONTACTO

Caracas, Venezuela



15/11/1989



(+58) 0424-252.45.77



eleonsolar@gmail.com



www.eleonsolar.com



www.linkedin.com/in/eleonsolar

HABILIDADES

Framework: Django, Laravel, YII, Codeigniter, Bootstrap.

Base de datos: Mysql, postgresSql, Oracle

Otras: HTML, CSS, JQUERY, JSON, AJAX, GIT, SVN, Pentaho DI, WordPress, API REST, SOLID, Patrones de diseño.

EDUCACIÓN

INGENIERÍA DE SISTEMAS

U.N.E.F.A (Universidad Nacional Experimental de la Fuerzas Armadas)

Caracas, Venezuela 2008 - 2014

DIPLOMADO EN INTELIGENCIA DE **NEGOCIO**

U.C.V (Universidad Central de Venezuela)

Caracas, Venezuela

2015

IDIOMAS

Español ===

Inglés -

RESUMEN

Egresado en Marzo de 2014 con el grado de Ingeniero de Sistemas, empecé a trabajar en la CANTV (Compañía Anónima Nacional Teléfonos Venezuela) como desarrollador de aplicaciones Web. Para el año 2015 completé el Diplomado en Inteligencia de Negocios en la Universidad Central de Venezuela. Poseo más de 9 años de experiencia en desarrollo Web.

Disfruto trabajar en proyectos Open Source en mis tiempos libres. Mis metas están orientadas al éxito; soy constante, autodidacta y colaborador.

EXPERIENCIA LABORAL

Especialista Web

HUMANITAS DE VENEZUELA Caracas, Venezuela

2020 - Presente

- Desarrollo de aplicaciones web con Django Framework, Laravel, Bootstrap, Javascript, GIT, Oracle.
- Desarrollo de REST API con Laravel, Swagger.
- Pruebas de rendimientos con JMeter.
- Adecuación de servidores.

Programador PHP

WEARECONTENT Bogota, Colombia (Remoto) 2018 - 2020

 Desarrollo de sitios web bajo YII2, Bootstrap, Javascript, JQuery, JSON, Kartik, PostareSOL.

Desarrollador Web

DEVELOOP SOFTWARE Barcelona, España (Remoto)

2016 - 2018

2014 - 2015

- Desarrollo de aplicaciones Web bajo Laravel, Codeigniter, Mysql, Bootstrap, Javascript, JQuery, JSON, Threejs.
- Integración de TPVs: Redsys, Stripe.

Especialista de Técnologías de Información

CANTV

Caracas, Venezuela

- Análisis y desarrollo de soluciones Web con YII Framework, Javascript, PHP, CSS, JQuery, JSON, SOAP, PostgreSQL.
- Reunión con los usuarios para recoger los requisitos de las Apps.
- Desarrollo de procedimientos almacenados con plpgsql.
- Desarrollo de shellscript con bash.
- Adecuación de servidores.